臺灣彰化地方法院民事判決
110年度訴字第1011號
原      告  黃至暘  

被      告  黃周城  

上列當事人間請求給付價金事件，本院於民國110年11月22日言
詞辯論終結，判決如下：
    主  文
被告應給付原告新台幣壹佰零柒萬陸仟壹佰元，及自民國一百一
十年八月二十四日起至清償日止，按年息5%計算之利息。
訴訟費用由被告負擔。
本判決於原告以新臺幣參拾伍萬捌仟柒佰元供為被告擔保後得假
執行。
  事實及理由
壹、被告經合法通知，未於言詞辯論期日到場，核無民事訴訟法
    第386條各款所列情形，爰依原告之聲請，由其一造辯論而
    為判決。
貳、原告主張：　　
　被告經伊朋友介紹於民國(下同)110年1月23日至原告經營之
    草莓園假黃靖之名洽談供貨事宜，並表示其認識許多食品大
    廠老闆，希望能取代化工原料將天然草莓製成食品原料，而
    欲尋求長期且大量之貨源，伊認被告有穩定下游且欲長期合
    作，能減少尋覓盤商的不確定性，且供作原物料使用的草莓
    ，對外觀較無嚴要格求並較容易照顧，遂同意與被告合作。
    伊因此自110年1月23日至同年3月8日間便陸陸續續出貨予被
    告，詎被告除首次接洽時( 即110年1月23日）購買之草莓有
    付款外，其餘款項均積欠至今未予清償。扣除被告已付款部
    分，原告共出貨6,870公斤共計新臺幣（下同 ）1,076,100
    元之草莓予被告，然被告卻不斷藉故拖延付款，並有數次預
    定取貨時間才臨時表示不能前來取貨情事，致草莓喪失新鮮
    度及破相。伊自110年2月7日便開始向被告索討貨款，被告
    以各種理由持續推託，原告至此方確定被告無付款意願，並
    查知當地同有數名受害農夫亦受騙，僅因金額較少不願生事
    ，既被告迄今尚積欠原告1,076,100元未清償，爰依民法第3
    67條、第229條提起本件訴訟等語。　　
  並聲明：㈠被告應給付原告新臺幣壹佰零柒萬陸仟壹佰 元，
    及自起訴狀繕本送達之日起至清償日止，按年利率百 分之
    五計算之利息。㈡訴訟費用由被告負擔。㈢原告願供 擔保，
    請准予宣告假執行。
參、被告未於言詞辯論期日到場，亦未提出書狀作任何聲明或陳
    述。　　　
肆、得心證之理由：　　
　原告主張之上開事實，業據原告提出與其所述相符之黃靖名
    片、被告開立之取貨單、原告整理之被告積欠款項及兩造對
    話內容等件為證（見臺灣苗栗地方法院110年度訴字第314號
    卷第21頁至第53頁），原告起訴狀分別送達被告戶籍地及黃
    靖收貨地址，經被告之子代收，本院之言詞辯論通知書亦同
    送達上開地址，並經被告本人收受，均已合法送達，此有送
    達證書在卷可稽(分見臺灣苗栗地方法院110年度訴字第314
    號卷第81頁至第83頁、本院卷第23頁至第25頁)，被告既經
    合法通知，於言詞辯論期日未到場，亦未提出答辯書狀爭執
    ，依民事訴訟法第280條第3項前段準用第1項前段規定，視
    同自認，堪信原告起訴主張之前揭事實為真實，足以採信。
  稱買賣者，謂當事人約定一方移轉財產權於他方，他方支付
    價金之契約；又買受人對於出賣人，有交付約定價金及受領
    標的物之義務，民法第345條第1項及第367條分別定有明文
    。本件被告自110年1月25日起，陸續向原告訂購附表所示金
    額之草莓，價金合計為1,076,100元，而原告已全數交付後
    ，被告即負有給付買賣價金之義務，惟被告迄今遲未依約給
    付買賣價金，是原告依民法第367條買賣價金請求權之規定
    ，請求被告給付買賣價金1,076,100元，自屬有理由。
  按給付有確定期限者，債務人自期限屆滿時起，負遲延責任
    。給付無確定期限者，債務人於債權人得請求給付時，經其
    催告而未為給付，自受催告時起，負遲延責任。其經債權人
    起訴而送達訴狀，或依督促程序送達支付命令，或為其他相
    類之行為者，與催告有同一之效力，民法第229 條第1 項、
    第2項定有明文。又遲延之債務，以支付金錢為標的者，債
    權人得請求依法定利率計算之遲延利息。但約定利率較高者
    ，仍從其約定利率。應付利息之債務，其利率未經約定，亦
    無法律可據者，週年利率為百分之5，民法第233 條第1項、
    第203條亦有明文。本件原告對被告之買賣價金給付請求權
    ，核屬無確定期限之給付，而原告起訴狀繕本於110年8月23
    日送達被告，有送達證書可稽（見臺灣苗栗地方法院110年
    度訴字第314號卷第81頁、第83頁），被告迄未給付，當負
    遲延責任。是原告請求自起訴狀繕本送達之翌日即110年8月
    24日起，至清償日止，按年息5%計算之利息，核無不合。
  綜上所述，原告依買賣法律關係之價金給付請求權，請求被
    告給付1,076,100元，及自110年8月24日起至清償日止，按
    週年利率百分之5 計算之利息，為有理由，應予准許。另原
    告陳明願供擔保，請求宣告假執行，經核於法尚無不合，茲
    酌定相當擔保金額，予以准許。　
伍、本件事證已臻明確，兩造其餘攻擊防禦方法及證據，經審酌
    後與判決之結果不生影響，爰不一一論列。
陸、據上論結，本件原告之訴為有理由，依民事訴訟法第78條、
    第385條第1項前段，判決如主文。
中　　華　　民　　國　　110 　年　　11　　月　　30　　日
                  民事第一庭    法　官　洪志賢
附表
編號 交付日期 金額(新臺幣) 備註 1 110年1月25日 82,905元  2 110年1月26日 76,350元  3 110年1月27日 85,680元  4 110年1月28日 74,430元  5 110年1月29日 22,560元  6 110年2月1日 67,815元  7 110年2月2日 30,645元  8 110年2月3日 53,235元  9 110年2月4日 47,625元  10 110年2月5日 50,520元  11 110年2月6日 32,565元  12 110年2月7日 40,980元  13 110年2月8日 60,435元  14 110年2月9日 85,575元  15 110年2月14日 15,420元  16 110年2月15日 45,810元  17 110年2月16日 12,765元  18 110年2月17日 10,695元  19 110年2月18日 9,390元  20 110年2月19日 43,995元  21 110年2月20日 8,910元  22 110年2月23日 14,250元  23 110年2月25日 11,610元  24 110年2月26日 2,850元  25 110年2月28日 9,675元  26 110年3月2日 14,250元  27 110年3月4日 14,610元  28 110年3月6日 32,235元  29 110年3月8日 18,315元   合計 1,076,100元  
以上正本係照原本作成。
如對判決上訴，應於判決送達後20日內向本院提出上訴狀。如委
任律師提起上訴者，應一併繳納上訴審裁判費。
中　　華　　民　　國　　110 　年　　11　　月　　30　　日
                                書記官  林嘉賢